臺灣屏東地方法院屏東簡易庭小額民事判決
111年度屏小字第310號
原      告  良京實業股份有限公司

法定代理人  平川秀一郎

訴訟代理人  曾玟玟  
被      告  李坤銅  

上列當事人間請求返還借款事件，經福建金門地方法院裁定移送
前來（111年度城小字第14號），本院於民國111年8月23日言詞
辯論終結，判決如下：
    主  文
一、被告應給付原告新臺幣（下同）20,439元，及其中17,244元
    自民國94年12月29日起至104年8月31日止，按年息百分之20
    計算之利息，暨自104年9月1日起清償日止，按年息百分之1
    5計算之利息。
二、訴訟費用確定為1,000元由被告負擔。
三、本判決第1項得假執行；被告如預以20,439元為原告供擔保
    得免假執行。
    理由要領
一、原告主張被告前向訴外人大眾商業銀行股份有限公司申辦個
    人信用貸款，借款期限屆滿前，如雙方無反對續約之意思表
    示，則依同一內容繼續延長一年，不另換約，其後每年屆期
    時亦同，自借款日起除依規定免收利息之期間，前開期間屆
    滿時起，借款利率按年息百分之18.25計算之，每月應繳足
    最低繳款金額，如未依約繳款時，即視為全部到期，自應繳
    日起至清償日止之利率為年息百分之20，而被告迄今尚積欠
    如主文第1項所示金額與利息未清償，嗣經原告輾轉受讓上
    開債權等情，業據提出大眾Much現金卡申請書及約定事項、
    分攤表、債權收買請求暨讓與證明書、債權讓與證明書及債
    權讓與通知函等件為證，且經本院核對無訛，又被告經合法
    通知未到場爭執，亦未提出書狀作何聲明或陳述，本院審酌
    原告所提上開證據，堪信原告主張為真實。從而，原告依據
    消費借貸及債權讓與之法律關係，請求被告給付如主文第1
    項所示金額與利息，為有理由，應予准許。
二、又本件係適用小額訴訟程序所為被告敗訴之判決，應依民事
    訴訟法第436條之20規定依職權宣告得假執行，並準用第392
    條第2項規定，職權酌定被告如預供擔保得免假執行，並依
    第436條之19規定確定被告應負擔之訴訟費用額為1,000元。
中　　華　　民　　國　　111 　年　　8 　　月　　30　　日
                 屏東簡易庭        法　官 潘  快
以上為正本，係照原本作成。
如不服本判決，應於判決送達後二十日內，以判決違背法令為理
由，向本院提出上訴狀並表明上訴理由（上訴理由應表明：一、
原判決所違背之法令及其具體內容；二、依訴訟資料可認為原判
決有違背法令之具體事實），如未表明上訴理由者，應於上訴後
二十日內向本院提出上訴理由書。如委任律師提起上訴者，應一
併繳納上訴審裁判費。
中　　華　　民　　國　　111 　年　　8 　　月　　30　　日
                                  書記官　鍾嘉芸